【裁判字號】    96,交聲,1211
【裁判日期】    970515
【裁判案由】    聲明異議
【裁判全文】
臺灣高雄地方法院刑事裁定            96年度交聲字第1211號
原處分機關  高雄市政府交通局
異  議  人  甲○○
上列異議人因違反道路交通管理處罰條例案件，對於高雄市政府
交通局於民國96年11月12日所為之處分（高市交裁字第裁32-KK0
000000號）聲明異議，本院裁定如下：
    主  文
原處分撤銷。
甲○○汽車駕駛人，汽車行駛於快速公路，速度超過規定最高速
限，處罰鍰新臺幣參仟伍佰元，並記違規點數壹點。
    理  由
一、異議意旨略以：異議人即受處分人甲○○於民國96年7 月17
    日23時許，駕駛車牌號碼W2-8507 號自用小客車，行經臺61
    線及臺78線快速公路口南向段時，該路段速限為60公里/ 每
    小時，而為警測得異議人行車速度達86公里，超速26公里，
    遂予以照相採證後逕行舉發，嗣經原處分機關依道路交通管
    理處罰條例第33條第1 項第1 款裁處異議人罰鍰新台幣（下
    同）3,500 元，而異議人以當時為半夜11點，天色昏暗，速
    限之號誌又較小而不清楚；況該道路為快路公路，僅該路段
    設置速限60公里，如此任意設置速限，則該快速公路與一般
    道路又有何異？伊因臺61線是高架路段，以為全線均是速限
    90公里，故以車輛之定速裝置設定車行時速為80公里行駛之
    ，為此，不服原處分，爰依法聲明異議，請求撤銷原處分等
    語。
二、按汽車行駛於快速公路，不遵使用限制、禁止、行車管制及
    管理事項之管制規則，而行車速度超過規定之最高速限者，
    處汽車駕駛人3,000 元以上6,000 元以下罰鍰，並記違規點
    數1 點，道路交通管理處罰條例第33條第1 項第1 款、第63
    條第1 項第1 款分別定有明文。
三、經查：
(一)、本件異議人甲○○於96年7 月17日23時許，駕駛車號W2-850
    7 號自用小客車，行經台61線、台78線快速公路口南向段時
    ，該路段速限60公里，為警以固定桿式感應線圈微電腦雷達
    自動測速照相儀器測得其行車速度達86公里，超速26公里，
    照相採證後逕行舉發等事實，為異議人坦認不諱，並有雲林
    縣警察局雲警交字第KK0000000 號舉發違反道路交通管理事
    件通知單、舉發照片2 張在卷可參，是堪可認定。
(二)、異議人固以前詞置辯，惟查交通主管機關對於快速公路行車
    速限設定最高速限之目的，乃為維護快速公路駕駛車輛之行
    車安全，避免發生車輛事故及傷亡之情事，是駕駛人於行車
    時自有遵守快速公路時速管制規定之義務，而主管機關亦有
    基於上開考量而分別依道路各段之客觀狀況設置不同速限之
    權限，本件異議人違規之路口係台61、台78快速公路之交會
    處，慮及其危險性顯將增高，故主管機關於該處限速60公里
    ，且於該處前方約410 公尺便設有「前有測速照相」之告示
    牌，在該告示牌上緣亦有最高速限「60公里」之標示，此外
    ，同路口北上路段前方里程標233.5 公里出口處，亦豎立有
    最高速限「60」之標誌，足以讓一般汽車駕駛人均注意並瞭
    解該路口應減速慢行、注意行車安全之規範，此有雲林縣警
    察局96年11月8 日雲警交字第0961301814號函在卷可稽，是
    異議人辯稱標示不明、特別限速60公里不合理云云，難認有
    理，委不足採。
(三)、綜上，原處分機關以異議人於上開時、地超速行駛之違規事
    實明確，依前揭法規規定，裁處異議人罰鍰3,500 元，固屬
    有據，然揆之首揭規定，汽車駕駛人，違反同條例第33條第
    1 項第1 款之規定者，除依原條款處罰鍰外，並應予以記違
    規點數1 點。原處分機關既認本件異議人係違反同條例第33
    條第1 項第1 款之規定，則除處上開罰鍰外，自應併予記違
    規點數1 點，惟原裁決處分漏未處罰，於法自有未合，且上
    開記點之處罰，係屬強制規定，無從減免。是異議人之異議
    雖無理由，惟原處分既有上開瑕疵，仍屬無可維持，自應由
    本院將原處分撤銷，並依據違反道路交通管理處罰條例第33
    條第1 項第1 款、第63條第1 項第1 款及違反道路交通管理
    事件統一裁罰基準及處理細則，裁處異議人如主文第2 項所
    示之罰鍰，並記違規點數1 點，以資適法。
五、據上論斷，依道路交通案件處理法第20條，裁定如主文。
中    華    民    國    97    年    5     月    15    日
                  交通法庭  法  官   吳金芳
以上正本證明與原本無異。
如不服本裁定應於送達後5日內向本院提出抗告狀。
中    華    民    國    97    年    5     月    20    日
                            書記官   武凱葳


司法院資訊處製作；財團法人民間司法改革基金會備份。
